臺灣高等法院民事判決
                                      108年度上字第560號
上  訴  人  林紫英  
訴訟代理人  黃仕翰律師
複代理人    張家和律師
訴訟代理人  柯晨晧律師
            游弘誠律師
被上訴人    林正雄  
訴訟代理人  陳榮進律師
上列當事人間請求返還不當得利等事件，上訴人對於中華民國10
8年3月21日臺灣新北地方法院107年度訴字第354號第一審判決提
起上訴，並為訴之追加、減縮，本院於108年12月3日言詞辯論終
結，判決如下：
    主  文
上訴及追加之訴均駁回。
第二審（含追加）訴訟費用由上訴人負擔。
    事實及理由
壹、程序方面：
    上訴人在原審依民法第179條規定，請求被上訴人返還新臺
    幣（下同）360萬元本息之不當得利；另依民法第767條第1
    項、第179條規定，請求被上訴人將如附表1所示不動產（下
    稱民德路房地）之所有權移轉登記為其所有。於繫屬本院期
    間，分別基於其匯款至被上訴人金融機構帳戶及終止民德路
    房地借名登記契約之同一基礎事實，增列民法第1023條第2
    項規定為請求返還360萬元本息之據，另追加類推適用民法
    第541條第2項規定請求移轉民德路房地，嗣並減縮聲明為僅
    請求被上訴人就民德路房地所有權2分之1（即土地權利範圍
    20萬分之511、建物權利範圍2分之1）為移轉登記，依民事
    訴訟法第446條第1項但書及同法第255條第1項第2款、第3款
    規定，上訴人上開追加及減縮，均應准許。
貳、實體方面：
一、上訴人主張：兩造原為夫妻關係，伊於兩造婚姻關係存續期
    間，分別於附表3、4、5各編號所示時間，將各該編號所示
    之金額，匯入被上訴人於郵局、日盛國際商業銀行（下稱日
    盛銀行）、國泰世華商業銀行（下稱國泰銀行）之帳戶（下
    合稱系爭帳戶，日盛銀行、國泰銀行帳戶並合稱系爭銀行帳
    戶）。其中附表4、5存入系爭銀行帳戶之款項，係分別用於
    清償被上訴人對日盛銀行、國泰銀行之貸款（下稱系爭銀行
    貸款）。伊以自身賺取之財產，匯入系爭帳戶用於清償被上
    訴人系爭銀行貸款債務，被上訴人顯無法律上原因受有清償
    債務之利益，爰依民法第179條、第1023條第2項規定，請求
    被上訴人給付360萬元，及自起訴狀繕本送達翌日起加計法
    定遲延利息。又因伊負債，為保有兩造自住之民德路房地，
    乃與被上訴人商議成立借名登記契約，並於104年12月9日，
    將伊所有之民德路房地所有權2分之1移轉登記於被上訴人名
    下。爰以本件起訴狀繕本為終止兩造間借名登記契約之意思
    表示，並類推適用民法第541條第2項規定，及依同法第179
    條、第767條第1項規定，請求擇一判命被上訴人將民德路房
    地所有權2分之1移轉登記為伊所有等語。
二、被上訴人則以：伊因上訴人欲開設養生館而向日盛銀行、國
    泰銀行貸款，其中以民德路房地為日盛銀行設定最高限額抵
    押後貸款所得300萬元，均由上訴人領取；另以附表2房地（
    下稱莒光路房地）貸款所得款項，亦由上訴人提領其中之37
    0萬元。貸款之初伊已無收入可為清償，且貸款所得皆係上
    訴人提領用於經營養生館，是其時兩造即約定系爭銀行貸款
    債務應由上訴人負責清償，既有約定，即與不當得利要件不
    符，且上訴人亦未就不當得利之「無法律上原因」要件盡舉
    證之責。況附表3郵局存款有部分是伊以出租莒光路房地所
    得存入，附表4、5之部分貸款繳交復係自伊郵局帳戶提領，
    上訴人主張伊受有利益之數額亦非正確。又民德路房地係94
    年6月27日移轉登記為伊所有，上訴人自100年以後始外出工
    作，自無資力購買。夫妻間房地產權過戶原因甚多，且日盛
    銀行貸款所得係上訴人支用，兩造約定由上訴人繳納部分貸
    款，亦屬事理之平，是無從以104年12月9日民德路房地所有
    權2分之1自上訴人移轉登記為伊所有，或上訴人繳交部分貸
    款之事實，推認兩造間就民德路房地存有借名登記關係等語
    ，資為抗辯。
三、上訴人於原審聲明：㈠被上訴人應給付上訴人360萬元，及自
    起訴狀繕本送達翌日起至清償日止，按年息5%計算之利息。
    ㈡被上訴人應將民德路房地所有權移轉登記為上訴人所有。㈢
    願供擔保，請准宣告假執行。原審為上訴人敗訴之判決，上
    訴人不服提起上訴，其上訴（減縮）聲明為：㈠原判決（除
    減縮部分外）廢棄。㈡被上訴人應將民德路房地所有權2分之
    1移轉登記為上訴人所有。㈢被上訴人應給付上訴人360萬元
    ，及自起訴狀繕本送達翌日起至清償日止，按年息5%計算之
    利息。㈣第㈢聲明願供擔保，請准宣告假執行。被上訴人則為
    答辯聲明：㈠上訴駁回。㈡如受不利判決，願供擔保請准宣告
    免為假執行。
四、茲就上訴人各項請求應否准許分述如下：
  ㈠上訴人得否請求被上訴人給付360萬元本息？  
  1.上訴人得否依民法第179條規定請求被上訴人給付360萬元本
    息？
  ⑴按無法律上之原因而受利益者，致他人受損害者，應返還其
    利益。民法第179條前段定有明文。次按基於給付而受利益
    之給付型不當得利，所謂無法律上之原因而受利益，係指給
    付不當得利其給付目的欠缺而言。故主張該不當得利返還請
    求權人即原告，自應舉證證明其欠缺給付之目的，始符舉證
    責任分配之原則（最高法院102年台上字第420號判決意旨參
    照）。上訴人主張其將附表3、4、5之款項，匯（存）入被
    上訴人於金融機構所開立之系爭帳戶，乃係有意識、有目的
    增加被上訴人財產（對金融機構消費寄託債權）之行為，核
    屬給付型不當得利，揆諸前揭說明，應由上訴人就欠缺給付
    目的之不當得利要件事實負舉證責任。
  ⑵上訴人主張如附表3匯（存）款至郵局帳戶部分：
  ①上訴人主張匯（存）入郵局之款項係作為家用，依兩造之經
    濟能力不應由其負擔（見本院卷第102頁），被上訴人則爭
    執並非作為家用，至少有72萬7,600元（含日盛銀行63萬9,1
    00元、國泰銀行8萬8,500元)提款後存入系爭銀行帳戶用於
    清償系爭銀行貸款債務，且郵局帳戶內款項亦有部分係其出
    租莒光路房地租金匯入（見本院卷第325至331頁）。
  ②經查，比對郵局提領款時間與系爭銀行帳戶款項匯（存）入
    時間，確有郵局帳戶提領後，系爭銀行帳戶於同日相近之時
    間即出現數額相同或相近之現金存款情事者，計有日盛銀行
    63萬9,100元、國泰銀行8萬8,500元（見本院卷第325至327
    頁整理表格及原審限閱卷第3至5頁、8至14頁、16至21頁）
    ，是被上訴人辯稱：郵局帳戶中至少有72萬7,600元係存入
    系爭銀行帳戶，該帳戶存款並非全然用於家用等情，應屬可
    信，此部分應與⑶合併論述，非屬家庭生活費分擔問題。
  ③次查，除上訴人主張存入之56萬7,000元(原判決誤植為56萬2
    ,000元）外，被上訴人郵局帳戶於上訴人主張之100年3月25
    日存款5萬元前，原已有存款金額6萬6,135元；於附表3所示
    期間（100年3月25日至106年4月5日），尚有如附表3-1所示
    被上訴人莒光路房地出租所得存入款項49萬6,500元，及被
    上訴人每月所領取之敬老金合計19萬8,000元（100年3至12
    月每月3,000元，101年至104年每月3500元，計算式3000×10
    +3500×48=198000)，有中華郵政股份有限公司函檢附之交易
    清單及存款單可憑（見原審限閱卷），是被上訴人郵局帳戶
    存款中，源自被上訴人之款項為76萬635元（計算式：66135
    +496500+198000=760635），顯逾上訴人主張之匯(存）款金
    額56萬7,000元。
  ④按家庭生活費用，除法律或契約另有約定外，由夫妻各依其 
    經濟能力、家事勞動或其他情事分擔之。民法第1003條之1
    第1項定有明文。又法定財產制消滅時，僅依夫妻婚後財產
    、債務進行分配（民法第1030條之1、第1030條之2參照），
    是所謂依其經濟能力分擔者，應專指以婚後財產狀況觀察之
    經濟能力。上訴人並未說明、舉證兩造間家庭生活費總額為
    若干、兩造各應以如何之比例負擔，其支出超逾其應分擔額
    之具體情形為何；參以被上訴人自100年後即退休未有工作
    ，是縱如上訴人所主張該郵局帳戶存款中係供作家用，依上
    揭③所認定，該郵局帳戶源自被上訴人之存款仍高於上訴人
    主張匯（存）入之金額，被上訴人以上開期間之所得分擔家
    庭生活費，亦難認有何不足之情。是上訴人空言其支出逾家
    庭費用分擔額，如附表3所示56萬7,000元係欠缺給付目的所
    為給付，據以依不當得利法律關係請求，應非可取。
  ⑶上訴人主張如附表4、5匯（存）款至系爭銀行帳戶部分：
  ①上訴人主張匯（存）入系爭銀行帳戶之款項為被上訴人清償
    系爭銀行貸款債務，被上訴人無法律上原因受有債務消滅之
    利益，被上訴人則辯以附表4、5之款項並非全數皆上訴人所
    匯（存）入，且系爭銀行貸款所得皆係上訴人所取用，兩造
    已約定應由上訴人清償，其非無法律上原因受利益。
  ②經查，上訴人係將款項匯（存）入被上訴人所開立之系爭銀
    行帳戶，並非直接向貸款銀行為清償給付，而系爭銀行帳戶
    存入款項來源非僅附表4、5所示金額，支出情形亦不僅止於
    系爭銀行貸款之放款扣帳（繳），此觀國泰銀行、日盛銀行
    所提供系爭銀行交易明細帳戶自明（見原審限閱卷第3至5頁
    、第8至14頁），是上訴人匯（存）入之款項，係增益被上
    訴人對系爭銀行之存款債權額，被上訴人前開存款債權經系
    爭銀行債權人一部抵銷（清償）貸款債務後，係被上訴人之
    債權額減少，並非致上訴人受有損害，且抵銷之金錢來源，
    亦無從認定即係上訴人存入之款項，是上訴人主張其替被上
    訴人清償系爭銀行貸款債務，被上訴人無法律上原因受有債
    務消滅之利益云云，顯有未合。
  ③次查：
  Ⅰ被上訴人曾以莒光路房地為擔保（設定840萬元最高限額抵押
    權），於104年1月間向國泰銀行貸款合計700萬元（分242萬
    元、458萬元兩次撥款），經國泰銀行撥款後，上訴人分別
    於同年月21日、2月17日自國泰銀行帳戶領取250萬元、120
    萬元，有莒光路房地登記謄本（見原審卷第86至92頁）、 
    取款憑條（見本院卷第375、379、383、385頁）可證。其另
    以民德路房地為擔保（設定360萬元最高限額抵押權）於104
    年11月23日日向日盛銀行申請貸款，經該行於同年月27日撥
    款300萬元，同年12月10日並由林紫英自日盛銀行帳戶領取
    其中之250萬元，亦有民德路房地抵押權設定契約書（見本
    院卷第149至157頁）、日盛銀行房屋貸款申請書（見本院卷
    第315至318頁）、取款憑條（見本院卷第369頁）可稽，且
    除上開上訴人所領取金額合計620萬元外，被上訴人並主張
    上訴人另以提款卡領取數十萬元（見本院卷第391頁），此
    與上訴人所自承：基隆養生館約需要700萬元左右，以莒光
    路房地向國泰銀行貸款仍有不足，再以民德路房地向日盛銀
    行貸款300萬元作為投資基隆養生館之資金等情（見本院卷
    第429頁）相符，自堪信上訴人至少取走前開銀行貸款所得
    中之700萬元。     
  Ⅱ依被上訴人於104年11月23日提出於日盛銀行之貸款申請書記
    載，上訴人為該次貸款之連帶保證人，其與被上訴人之服務
    單位同為「泰之戀時尚舒壓館」，上訴人職稱為「老闆娘」
    ，被上訴人則僅為「員工」（見本院卷第315至316頁），上
    訴人自認其為「泰之戀」之負責人（見本院卷第339頁），
    並有上訴人所提基隆市政府函可稽（見本院卷第353頁），
    堪信「泰之戀」即為前揭Ⅰ前所稱基隆養生館，且上訴人為
    該養生館之經營者。
  Ⅲ另兩造於106年5月2日曾為房屋貸款繳交之事在電話中發生
    爭執，被上訴人提議將莒光路房地移轉予其子林岳龍，改由
    林岳龍繳交國泰銀行貸款，上訴人繼續繳交日盛銀行貸款，
    爭執中被上訴人一再指稱「妳借的錢，人家（林岳龍）替妳
    交錢呢……」「……妳到處借錢來交喔，6萬多塊呀你現在已經
    到處借啦…沒辦法再借了，妳有和我講過這樣……」「妳欠銀
    行已經欠到20天了，人家銀行一直來催，所以叫岳龍去交了
    」「妳欠銀行相當1,000萬了，妳知道嗎？還問我幹什麼？
    人家替妳還錢還問我幹什麼」「妳向銀行借那麼多錢，人家
    快要被查封了，當然趕快要叫他去還，不然我（被）查封，
    妳要害我所有財產都被銀行沒收了是嗎？」等語，有上訴人
    不爭執真正之錄音譯文可憑（見本院卷第399至419頁），上
    訴人對被上訴人上開陳述除以情緒性咒罵話語回應外，並未
    有否認之情，並表示「你（被上訴人）房子沒過戶（給我）
    ，我還是要繳（貸款），我那麼多年，我房子不是我的名字
    ……」、「我交（貸款）」（見本院卷第399、419頁錄音譯文
    ）。
  Ⅳ綜前，被上訴人以其名義於104年間陸續向國泰銀行、日盛銀
    行貸款，其目的係供上訴人經營基隆養生館之用，且衡諸被
    上訴人其時已無工作收入，及被上訴人催促上訴人繳交房屋
    貸款之前開對話內容，堪信被上訴人主張：上訴人就前述供
    己所有之貸款所得，確曾向其承諾分擔繳交義務等情為真。
    從而，上訴人履行承諾（協議）義務而匯（存）款至系爭銀
    行帳戶，自亦難認係無法律上原因。
  ④96年貸款部分：
  Ⅰ被上訴人另於96年7月13日以民德路房地為擔保（設定420萬
    元最高限額抵押權)，向日盛銀行申請貸款，經該行於同年8
    月14日撥款350萬元（見本院卷第137至145頁抵押權設定契
    約書、第313頁貸款申請書、第319頁放款帳務明細查詢），
    並以被上訴人日盛銀行帳戶為放款扣帳帳戶。
  Ⅱ雖前開貸款係發生於00年間，然自兩造間前揭③Ⅲ對話觀之，
    上訴人所為分擔貸款承諾，並未特別排除該筆借貸。
  Ⅲ如前揭②所述，上開貸款自96年10月12日起，每月自日盛銀行
    帳戶扣款2萬3,719元左右之本息（隨房貸利率調整），有日
    盛銀行放款帳務明細查詢表可稽（見本院卷第319至320頁）
    ，上訴人主張如附表4所示匯（存）款期間，除附表4之匯（
    存）款外，該帳戶尚固定由被上訴人每月存入出租莒光路房
    地所得之3萬5,000元左右，並有前揭⑵②郵局存款轉入；支出
    方面則除96年貸款本息之扣款外，尚包括其他項目之扣帳及
    提領，自105年1月起並增加前揭③所示104年貸款扣款（見原
    審限閱卷第8至14頁、本院卷第321頁），足見被上訴人之日
    盛銀行帳戶存款來源、支出情形多樣，尚無從認定係上訴人
    代被上訴人清償96年貸款，使上訴人受有該債務消滅之不當
    得利。
  Ⅳ參以夫妻同居共財，關係緊密，帳戶款項相互流用、所得存
    入一方帳戶以為共同支出之用者，本非少見，且上訴人自述
    購買民德路房地係向銀行貸款（見本院卷第343頁），是為
    購買兩造共同住所之貸款負債，本為家庭生活費用之一部，
    上訴人於被上訴人退休無收入後協助分擔部分貸款清償義務
    ，本係義務之履行（民法第1003條之1參照），此固同時增
    益被上訴人之財產，然得於夫妻財產關係解消時，就兩造婚
    姻關係存續期間被上訴人所增加之財產為剩餘財產分配之請
    求（民法第1030條之1參照）。上訴人未能舉證其匯（存）
    款之給付目的有自始或事後不存在之情，自無從徒以上訴人
    於前開期間曾有匯（存）款之事實，遽認被上訴人係無法律
    上原因而受有96年貸款債務受償之利益。
  ⑷從而，上訴人依民法第179條規定請求被上訴人給付360萬元
    本息，應無理由。
  2.上訴人得否依民法第1023條第2項規定請求被上訴人給付360
    萬元本息？
    按夫妻之一方以自己財產清償他方之債務時，雖於婚姻關係
    存續中，亦得請求償還。民法第1023條第2項定有明文。是
    上訴人得依該規定請求者，應以其無其他法律上義務而為被
    上訴人清償債務者為限。查如１所述，上訴人係將款項匯（
    存）入被上訴人名義所設系爭帳戶之款項，已難認係清償被
    上訴人之債務；又上訴人所以匯（存）款至系爭帳戶，係為
    履行兩造間契約（分擔貸款承諾）或法定家庭生活費分擔義
    務，自難再依民法第1023條第2項規定請求被上訴人返還。
  ㈡上訴人得否請求被上訴人移轉民德路房地所有權2分之1？
  1.按主張有借名委任關係存在事實之原告，於被告未自認下，
    須就此項利己事實證明至使法院就其存在達到確信之程度，
    始可謂已盡其依民事訴訟法第277條前段規定之舉證行為責
    任(最高法院103年度台上字第1637號判決意旨參照）。次按
    稱借名登記者，謂當事人約定一方將自己之財產以他人名義
    登記，而仍由自己管理，使用處分，他方允就該財產為出名
    登記之契約（最高法院108年度台上字第1855號判決意旨參
    照）。上訴人主張兩造間就民德路房地所有權2分之1存有借
    名登記委任關係，為被上訴人所否認，自應由上訴人就其僅
    係將民德路房地所有權2分之1借被上訴人名義登記，其就民
    德路房地仍按2分之1之比例，行使管理、使用、處分之所有
    權人權限之事實負舉證之責。
  2.查上訴人主張因規避債務而於104年12月9日，將其所有之民
    德路房地所有權2分之1移轉登記於被上訴人名下，然經本院
    闡明後，其始終未能說明、舉證有何規避債務之需求，及實
    際行使民德路房地所有權之事實，且亦未保管該房地所有權
    狀等證明權利之文書（見本院卷第246頁）。揆諸前揭說明
    ，自難認上訴人已盡舉證之責，使本院確信兩造間就民德路
    房地存在借名登記關係。
  3.至上訴人主張其分擔民德路房地貸款，係其出資購買民德路
    房地乙節，依前揭㈠⒈⑶④所述，本難據以為上訴人有利之認定
    ；又上訴人所稱購置家庭音響於民德路房地所在之事實，乃
    一般家庭配備之設置，亦難作為認定不動產所有權歸屬之據
    。另證人楊錦秋固證稱：(民德路房地）原本是被上訴人的
    產權，先過一半給上訴人，上訴人又再過回去給被上訴人，
    上訴人在當下說先過回去給被上訴人，等之後再過回來等語
    ，然其始終表明不知兩造是否為借名登記關係（見原審卷第
    150頁）。查民德路房地係以「夫妻贈與」為物權合意移轉
    之原因，於104年12月9日辦理所有權2分之1之移轉登記（見
    本院卷第163至177頁），自無從徒憑上訴人於辦理不動產所
    有權移轉過程中片面、反於登記公示之陳述，認定兩造間存
    有借名登記關係。
  4.綜前，上訴人主張兩造間就民德路房地存有借名登記委任關
    係，難認為真。上訴人主張類推適用民法第541條第2項規定
    ，或適用同法第179條、第767條第1項規定請求移轉民德路
    房地所有權2分之1，均難認有據。
五、綜上所述，上訴人依民法第179條規定，請求被上訴人給付3
    60萬元本息；依民法第179條、第767條第1項規定，請求被
    上訴人移轉民德路房地所有權2分之1，均無理由，不應准許
    。從而原審所為上訴人敗訴之判決，並無不合。上訴論旨指
    摘原判決不當，求予廢棄改判，為無理由，應駁回其上訴。
    另上訴人追加依民法第1023條第2項規定為請求360萬元本息
    之訴訟標的，並追加類推適用民法第541條第2項規定請求移
    轉民德路房地所有權2分之1，亦為無理由，爰併予駁回。
六、本件事證已臻明確，兩造其餘之攻擊或防禦方法及所用之證
    據，經本院斟酌後，認為均不足以影響本判決之結果，爰不
    逐一論列，附此敘明。
七、據上論結，本件上訴及追加之訴均為無理由，依民事訴訟法
    第449條第1項、第78條，判決如主文。
中　　華　　民　　國　 108　　年　　12　　月　　24   日
                  民事第二十五庭
                      審判長法  官  謝碧莉
                            法  官  林晏如
                            法  官  王本源
正本係照原本作成。
如不服本判決，應於收受送達後20日內向本院提出上訴書狀，其
未表明上訴理由者，應於提出上訴後20日內向本院補提理由書狀
（均須按他造當事人之人數附繕本）上訴時應提出委任律師或具
有律師資格之人之委任狀；委任有律師資格者，另應附具律師資
格證書及釋明委任人與受任人有民事訴訟法第466條之1第1項但
書或第2項（詳附註）所定關係之釋明文書影本。如委任律師提
起上訴者，應一併繳納上訴審裁判費。
中　　華　　民　　國　　108 　年　　12　　月　　31　　日
　　　　　　　　　　　　　  書記官  黃麒倫
附註：
民事訴訟法第466條之1（第1項、第2項）：
對於第二審判決上訴，上訴人應委任律師為訴訟代理人。但上訴
人或其法定代理人具有律師資格者，不在此限。
上訴人之配偶、三親等內之血親、二親等內之姻親，或上訴人為
法人、中央或地方機關時，其所屬專任人員具有律師資格並經法
院認為適當者，亦得為第三審訴訟代理人。                           
附表1
土         地         坐         落     權          利  範         圍 縣  市 鄉鎮市區   段 小  段   地        號  新北市 中和區 莒光段       1009   10萬分之511 

 建  號  基  地  坐  落  建  物  門  牌 權  利  範  圍    備           考  4354 新北市○○區○○段0000地號 新北市○○區○○路000號12樓 全部  
附表2
土         地         坐         落     權          利  範         圍 縣  市 鄉鎮市區   段 小  段   地        號  新北市 中和區 三民段        850  1萬分之156 

 建  號  基  地  坐  落  建  物  門  牌 權  利  範  圍    備           考  3281 新北市○○區○○段000地號 新北市○○區○○路000號 3分之2  

附表3（上訴人存入郵局款項）（整理自原審限閱卷第16至21頁
）
日期 中文摘要 存款金額 摘要 100/3/25 現金存款 50,000  100/4/29 現金存款 15,000  100/6/10 現金存款 25,000  100/8/11 現金存款 20,000  100/9/13 現金存款 20,000  100/10/5 現金存款 15,000  101/5/17 現金存款 40,000  101/7/10 現金存款 20,000  101/9/11 現金存款 10,000  105/4/12 入戶匯款 60,000 林紫英 105/5/12 入戶匯款 20,000 吳宗憲 105/5/16 入戶匯款 30,000 吳宗憲 105/5/27 入戶匯款 15,000 吳宗憲 105/6/7 跨行轉入 15,000 00000000000000000000000 105/7/5 入戶匯款 25,000 吳宗憲 105/9/6 入戶匯款 20,000 林紫英 105/10/5 入戶匯款 20,000 林紫英 105/11/4 入戶匯款 42,000 林紫英 106/1/5 無摺存款 30,000  106/1/25 無摺存款 30,000  106/3/6 無摺存款 20,000  106/4/5 無摺存款 25,000 原判決誤植為20,000元 總計：567,000元(原判決誤植為562,000元）    
附表3-1（被上訴人租金所得存入郵局款項）（整理自原審限閱
卷第16至21頁）
日期 中文摘要 存款金額 摘要 100/6/20 代收票據 35,000  100/7/18 代收票據 35,000  100/12/ 15 代收票據 35,000  105/4/6 跨行匯入 32,000  105/5/3 跨行匯入 32,000  105/6/2 跨行匯入 32,000  105/7/4 入戶匯款 32,000  105/8/2 跨行匯入 32,000  105/9/2 跨行匯入 32,000  105/10/3 跨行匯入 32,000  105/11/2 跨行匯入 33,500  105/12/2 跨行轉入 33,500  106/1/3 跨行轉入 33,500  106/2/3 跨行轉入 33,500  106/3/2 跨行轉入 33,500  總計：496,500元    
附表4：日盛國際商業銀行部分（整理自原審限閱卷第8至14頁）
日期 中文摘要 存款金額 摘要 100/1/10 現金存入 20,000  100/2/10 現金存入 20,000  100/3/9 現金存入 20,000  100/4/11 現金存入 20,000  100/5/12 現金存入 30,000  100/5/31 ATM提 20,006  100/6/10 現金存入 40,000  100/7/12 現金存入 55,000  100/8/12 現金存入 20,000  100/9/13 現金存入 20,000  100/10/5 現金存入 20,000  100/11/9 現金存入 20,000  100/12/12 現金存入 50,000  101/1/10 現金存入 20,000  101/2/10 現金存入 20,000  101/3/12 現金存入 20,000  101/4/10 現金存入 20,000  101/5/10 現金存入 20,000  101/6/11 現金存入 20,000  101/7/10 現金存入 20,000  101/8/10 現金存入 15,000  101/9/11 現金存入 20,000  101/10/9 現金存入 20,000  101/11/12 現金存入 20,000  101/12/11 現金存入 20,000  102/1/11 現金存入 20,000  102/2/7 現金存入 21,000  102/3/11 現金存入 20,000  102/4/11 現金存入 55,000  102/5/6 現金存入 55,000  102/6/11 現金存入 55,000  102/7/12 現金存入 55,000  102/8/12 現金存入 55,000  102/9/12 現金存入 57,000  102/10/11 現金存入 55,000  102/12/12 現金存入 35,000  103/1/13 現金存入 17,000  103/2/11 現金存入 17,000  103/3/12 現金存入 30,000  103/4/11 現金存入 44,000  103/5/14 現金存入 20,000  103/6/13 現金存入 25,000  103/7/9 現金存入 38,000  103/8/12 現金存入 20,000  103/9/12 現金存入 20,000  103/10/13 現金存入 23,000  103/11/12 現金存入 55,000  103/12/12 現金存入 55,000  104/1/12 現金存入 56,000  104/2/11 現金存入 30,000  104/2/26 票據入帳 66,200 0000000 104/6/15 現金存入 25,000  104/7/13 現金存入 25,000  104/8/17 現金存入 25,000  104/9/14 現金存入 25,000  104/10/15 現金存入 25,000  104/11/16 現金存入 20,000  105/2/15 現金存入 50,000  105/4/12 現金存入 43,100  105/5/12 現金存入 45,000  105/6/13 現金存入 45,000  105/7/6 現金存入 45,000  105/8/4 現金存入 45,000  105/9/6 現金存入 45,000  105/10/5 現金存入 45,000  105/11/4 現金存入 45,000  105/12/6 現金存入 48,000  106/1/5 現金存入 35,000  106/2/6 現金存入 40,000  106/3/6 現金存入 43,000  總計：2,308,306元    
附表5：國泰世華商業銀行部分（整理自原審限閱卷第3至5頁）
日期 中文摘要 存款金額 摘要 104/1/13 現金存入 1,000  104/1/21 轉帳存入 58,056  104/4/15 現金存入 50,000  104/5/15 現金存入 50,000  104/7/14 CD存款 50,000 013056NR 104/8/17 現金存入 45,000  104/9/15 現金存入 50,000  104/10/16 CD存款 45,000 V 104/11/16 CD存款 45,000 013056NR 104/12/14 CD存款 50,000 013054NR 105/1/15 CD存款 47,000 013079NR 105/2/15 CD存款 49,000 013079NR 105/3/11 CD存款 38,000 013051T8 105/4/12 現金存入 43,500  105/5/16 現金存入 45,000  105/6/15 現金存入 47,000  105/7/15 現金存入 45,000  105/8/15 CD存款 59,000 013072T4 105/9/19 CD存款 41,000 013079NR 105/10/17 CD存款 49,000 013072T4 105/11/21 轉帳存入（信用卡款） 47,200  105/11/25 現金存入 2,000  105/12/2 轉帳存入（信用卡款） 1,800  105/12/15 現金存入 49,000  106/1/16 CD存款 48,000 013072T4 106/2/15 CD存款 48,000 V 106/3/15 CD存款 48,000 013072T4 總計：1,151,556元